臺灣板橋地方法院交通事件裁定　　　　 96年度交聲字第679號
原處分機關　交通部公路總局臺北區監理所板橋監理站
異　議　人
即受處分人　甲○○
上列異議人即受處分人因違反道路交通管理處罰條例案件，對於
交通部公路總局臺北區監理所板橋監理站96年4 月14日所為之處
分（原處分案號：板監裁字第裁41-DG0000000號），聲明異議，
本院裁定如下：
    主  文
原處分撤銷。
甲○○不罰。
    理  由
一、原處分機關係以異議人即受處分人甲○○所有車號MDP-629
    號重型機車，於民國95年9 月22日下午6 時42分許，在桃園
    縣桃園市○○路135 號前禁止臨時停車處所，違規停車，經
    警逕行舉發違規移送，因依道路交通管理處罰條例第56條第
    1 項第1 款，裁處罰鍰新臺幣一千二百元。
二、本件異議人具狀辯稱：異議人所有上開機車，於上開舉發違
    規時地，係由其子黃壬梁所騎用，異議人並未在場，舉發警
    員於告發時既曾要求駕駛人黃壬梁駛離，即應當場對駕駛人
    舉發，不應事後始逕行舉發機車所有人，員警之處分顯有未
    洽，再查舉發違規當時，駕駛人黃壬梁係因商務糾紛，緊急
    至上開違規地點即桃園縣警局桃園分局清溪派出所報案，才
    將上開機車停放在警局門口，試問如欲緊急事件，警局卻不
    准報案人在警局門口停放機車，仍要報案人遍尋車位停妥後
    方能報案，是否可能造成報案延誤、救助之延遲及損害之擴
    大，至桃園分局雖曾函覆稱該分局設有騎樓及機車停放處所
    供民眾停放，惟該分局對報案民眾車輛停放處所並無明顯告
    示，對初次至該分局報案民眾如何知悉何處可停放車輛，而
    報案民眾在緊急狀況下自然會將車輛停放在警局門口，再駕
    駛人黃壬梁於報案被告知不受理民事糾紛後，旋即離開，前
    後不到三分鐘，至門口時見員警正對其機車拍照開單，即快
    步趨前告知警員係因報案才將機車停放該處，員警表示知道
    並要求立即駛離，駕駛人即聽從其指示，立即駛離，不臆事
    後竟遭員警逕行舉發，按其當時駕駛人已當場口頭申訴，員
    警既未對駕駛人當場舉發，應表示認為申訴有理由，不應事
    後又逕行舉發，另舉發違規地點設置禁止停車之紅色標線是
    否恰當，亦不無疑問，按該處紅色標線前後均為合法停車位
    ，表示該處停車並不影響其他車輛進出及交通順暢，於該處
    設置禁止停車標線應無必要，更不該因此給予處罰，是原處
    分據以裁罰，顯有可議之處，爰提出聲明異議，請予撤銷原
    處分等語。按本條例之處罰，受舉發違反道路交通管理事件
    之受處罰人，認為受舉發之違規行為應歸責他人者，應於舉
    發違反道路交通管理事件通知單應到案日期前，檢附相關證
    據及應歸責人相關證明文件，向處罰機關告知應歸責人，處
    罰機關應即另行通知應歸責人到案依法處理；逾期未依規定
    辦理者，仍依本條例各該違反條款規定處罰，道路交通管理
    處罰條例第85條第1 項定有明文。經查，本件交通違規事件
    經警逕行舉發異議人，通知其應於95年11月22日到案後，旋
    經異議人之子黃壬梁於95年10月26日向原處分機關提出陳述
    書，陳稱其係當場舉發違規之駕駛人及上述異議理由，且原
    處分機關及舉發機關亦先後於95年10月31日、同年11月9日
    逕行函覆黃壬梁本件違規查處情形，此有卷附之交通違規案
    件陳述書、交通部公路總局臺北區監理所板橋監理站95年10
    月31日北監板四字第0952100541號函、桃園縣政府警察局桃
    園分局95年11月9 日桃警分交字第095104817 號書函等影本
    可稽，顯已令異議人信賴已向處罰機關告知應歸責人，且原
    處分機關亦已知悉已有應歸責之人出面陳述，竟未通知異議
    人及自陳為實際違規駕駛人到案陳述意見查明，即逕行處罰
    車輛所有人之異議人，顯有違上開規定意旨。是依上開異議
    人之子黃壬梁提出之陳述書，詳陳本件違規舉發經過情節，
    且衡諸本件違規事件，亦顯無頂替之實益可言，堪認黃壬梁
    應為本件違規舉發時之實際駕駛人，異議人上開所辯，就此
    應歸責他人部分，應非虛詞，堪予採信。原處分未予詳查，
    遽予裁罰，尚有未洽，本件異議為有理由，原處分應予撤銷
    ，另諭知異議人不罰。
三、據上論結，應依道路交通案件處理辦法第20條，裁定如主文
    。
中　　華　　民　　國　　96　　年　　10　　月　　15　　日
                        交通法庭  法  官  彭  全  曄
以上正本證明與原本無異
如不服本裁定應於送達後5日內向本院提出抗告狀
                                  書記官  吳  詩  琳
中　　華　　民　　國　　96　　年　　10　　月　　15　　日
